【裁判字號】    94,訴,1707
【裁判日期】    950127
【裁判案由】    毒品危害防制條例
【裁判全文】
臺灣桃園地方法院刑事判決              94年度訴字第1707號
公  訴  人  台灣桃園地方法院檢察署檢察官
被      告  甲○○
指定辯護人  彭詩雯  本院公設辯護人
上列被告因違反毒品危害防制條例案件，經檢察官提起公訴（94
年度毒偵字第3143號）及移送併案審理（94年度毒偵字第3727、
4684、6048號）後，經被告為有罪之陳述，本院合議庭評議後，
裁定由受命法官獨任進行簡式審判程序，並經檢察官聲請改依認
罪協商程序而為判決，本院判決如下：
    主  文
甲○○連續施用第壹級毒品，處有期徒刑陸月，如易科罰金，以
佰元折算壹日，扣案之海洛因殘渣袋貳包均沒收銷燬之，扣案
之注射針筒貳支均沒收。又連續施用第貳級毒品，處有期徒刑陸
月，如易科罰金，以佰元折算壹日，扣案之安非他命吸食器壹
組沒收之。應執行有期徒刑壹年，如易科罰金，以佰元折算壹
日。扣案之海洛因殘渣袋貳包均沒收銷燬之，扣案之海洛因注射
針筒貳支及安非他命吸食器壹組均沒收。
    事實及理由
一、被告甲○○前因施用毒品案件，經本院於民國92年6 月23日
    以92年度毒聲字第1697號裁定命觀察、勒戒後，認無施用毒
    品之傾向，於92年12月24日執行完畢，並經台灣桃園地方法
    院檢察署檢察官於民國93年1 月19日以92年度毒偵緝字第57
    1 號為不起訴處分。詎不知悛悔，猶於前開觀察、勒戒執行
    完畢後5 年內，分別基於施用第一級毒品海洛因及第二級毒
    品甲基安非他命之概括犯意，於附表至所示之時間、地
    點，將海洛因注入被告所有注射針筒供注射血管之方式，連
    續施用第一級毒品海洛因2 次；並將第二級毒品甲基安非他
    命置入被告所有安非他命吸食器，加熱安非他命吸食器，使
    第二級毒品甲基安非他命燃燒產生煙霧進而吸食方式，連續
    施用第二級毒品甲基安非他命4 次。嗣先後為警於94年5 月
    29 日4時40分在桃園縣中壢市○○○○街6 號2 樓之2 、同年
    6 月23日18時40分、同年8 月10日16時在同縣中壢市○○○
    街5 號7 樓、同年11月1 日1 時在桃園縣中壢市○○街25巷
    4 號前查獲。並分別扣得如附表所示之第一級毒品海洛因殘
    渣袋2 包、被告所有之海洛因注射針筒2 支及安非他命吸食
    器1 組。案經桃園縣刑警大隊報請台灣桃園地方法院檢察署
    檢察官偵查起訴暨桃園縣政府警察局移送台灣桃園地方法院
    檢察署檢察官移送併案審理、台北市政府警察局移送台灣桃
    園地方法院檢察署檢察官移送併案審理及桃園縣政府警察局
    中壢分局報請台灣桃園地方法院檢察署檢察官移送併案審理
二、證據：
  (1)被告甲○○於本院審理時之自白。
  (2)桃園縣政府警察局刑警隊被採尿人姓名編號對照表2 紙、台
    北市政府警察局偵辦毒品案件尿液檢體委驗單1 紙、桃園縣
    政府警察局中壢分局被採尿人姓名編號對照表1 紙，台灣尖
    端先進生技醫藥股份有限公司濫用藥物陽性檢驗報告3 紙、
    台灣檢驗科技股份有限公司濫用藥物尿液檢驗報告1 紙，扣
    押物品清單1紙、桃園縣政府警察局扣押物品目錄表1紙，行
    政院衛生署管制藥品管理局管檢字第0000000000號檢驗成績
    書1紙，台灣高等法院被告全國前案記錄表1份、臺灣桃園地
    方法院檢察署刑案資料查註紀錄表1份。
  (3)扣案如附表至所示之第一級毒品海洛因殘渣袋2包、注
    射針筒2支、安非他命吸食器1組。
三、本件經檢察官與被告甲○○於審判外達成協商之合意，且被
    告已認罪，其合意內容為：被告就其所犯毒品危害防制條例
    第10條第1 項之連續施用第一級毒品罪及同條例第10條第2
    項之連續施用第二級毒品罪，願受科刑範圍為各有期徒刑6
    月之宣告，如易科罰金，以300 元折算1 日，應執行有期徒
    刑1 年，如易科罰金，以300 元折算1 日。經查，上開協商
    合意並無刑事訴訟法第455 條之4 第1 項所列情形之一，且
    檢察官聲請改依協商程序而為判決，本院爰不經言詞辯論，
    於協商合意範圍內為協商判決。
四、應適用之法條：依刑事訴訟法第455條之4第2項、第455條之
    11第2項、第273條之1第1 項，毒品危害防制條例第10條第1
    項、第2項、第18條第1項，刑法第11條前段、第56條、第41
    條第1 項、第51條第5 款、第38條第1 項第2 款，罰金罰緩
    提高標準條例第2 條，逕以判決處如主文所示之刑。
五、協商判決除有刑事訴訟法第455 條之4 第1 項第1 款於本訊
    問程序終結前，被告撤銷協商合意或檢察官撤回協商聲請者
    ；第2 款被告協商之意思非出於自由意志者；第4 款被告所
    犯之罪非第455 條之2 第1 項所定得以聲請協商判決者；第
    6 款被告有其他較重之裁判上一罪之犯罪事實者；第7 款法
    院認應諭知免刑或免訴、不受理者情形之一，及違反同條第
    2 項「法院應於協商合意範圍內為判決；法院為協商判決所
    科之刑，以宣告緩刑或2 年以下有期徒刑、拘役或罰金為限
    」之規定者外，不得上訴。
六、本件如得上訴，而如不服本件判決，得自收受判決送達之日
    起10日內，向本院提出上訴書狀（須附繕本），上訴於第二
    審法院。
中    華    民    國    95    年    1     月    27    日
                刑事第五庭    法  官  周炳全
上正本證明與原本無異。
                              書記官  陳夏施
中    華    民    國    95    年    2     月    7     日
附錄本件論罪科刑法條全文
毒品危害防制條例第10條
施用第一級毒品者，處6月以上5年以下有期徒刑。
施用第二級毒品者，處 3 年以下有期徒刑。
附表：
┌──┬───────┬──────┬───────┬─────────┐
│編號│施用時間、地點│  施用行為  │  驗尿報告    │  扣案物品        │
├──┼───────┼──────┼───────┼─────────┤
│    │94年5月29日上 │ 施用第一級 │台灣尖端先進生│(1)海洛因注射針筒2 │
│    │午8時30分許， │ 毒品海洛因 │技醫藥股份有限│  支              │
│  │為警採尿時回溯│ 及第二級毒 │公司濫用藥物陽│                  │
│    │26、96小時內某│ 品甲基安非 │性檢驗報告1紙 │                  │
│    │時，在台灣某不│ 他命       │（檢體編號：  │                  │
│    │詳地點        │            │C8-011 ）     │                  │
├──┼───────┼──────┼───────┼─────────┤
│    │94年6月23日21 │施用第一級毒│台灣尖端先進生│(1)海洛因殘渣袋2包 │
│    │時30分，為警採│品海洛因及第│技醫藥股份有限│ 行政院衛生署管制 │
│  │尿時回溯26、96│二級毒品甲基│公司濫用藥物陽│ 藥品管理局管檢字 │
│    │小時內某時，在│安非他命    │性檢驗報告1紙 │ 第0000000000號檢 │
│    │台灣某不詳地點│            │（檢體編號：  │ 驗成績書         │
│    │              │            │C8-021）      │(2)安非他命吸食器1 │
│    │              │            │              │  組              │
├──┼───────┼──────┼───────┼─────────┤
│    │94年7月22日為 │施用第二級毒│台灣檢驗科技股│                  │
│    │警採尿時回溯96│品甲基安非他│份有限公司濫用│                  │
│  │小時內某時，在│命          │藥物尿液檢驗報│                  │
│    │桃園縣平鎮市中│            │告            │                  │
│    │山路96巷29 號 │            │              │                  │
│    │住處等處      │            │              │                  │
├──┼───────┼──────┼───────┼─────────┤
│    │94年11月1日為 │施用第二級毒│台灣尖端先進生│                  │
│    │警採尿時回溯96│品甲基安非他│技醫藥股份有限│                  │
│  │小時內，在台灣│命          │公司濫用藥物陽│                  │
│    │某不詳地點    │            │性檢驗報告1紙 │                  │
│    │              │            │（檢體編號：  │                  │
│    │              │            │E836）        │                  │
└──┴───────┴──────┴───────┴─────────┘


司法院資訊處製作；財團法人民間司法改革基金會備份。
